臺灣高等法院高雄分院刑事判決
                                  110年度侵上更一字第5號
上  訴  人
即  被  告  AB000A108303C  （下稱B男，真實姓名年籍詳卷）
選任辯護人  鄭伊鈞律師
            陳錦昇律師
上列上訴人因家暴妨害性自主案件，不服臺灣屏東地方法院109
年度侵訴字第1 號，中華民國109 年8 月14日第一審判決（起訴
案號：臺灣屏東地方檢察署108 年度偵字第7814號），提起上訴
，判決後，經最高法院發回更審，本院判決如下：
    主  文
上訴駁回。
    事  實
一、代號AB000A108303C （真實姓名年籍詳卷，下稱B 男）為代
    號AB000A108303（民國00年00月生，案發時為未滿14歲之女
    子，真實姓名年籍詳卷，下稱甲○ ）之二姑丈，2 人間具有
    家庭暴力防治法第3 條第4 款所定之4 親等以內之旁系姻親
    之家庭成員關係。緣B 男與其妻謝○甲（即甲○ 之二姑姑，
    真實姓名年籍詳卷）於107 年5 月12日11時30分許，共同返
    抵屏東縣林邊鄉之B 男岳母住處（地址詳卷，下稱林邊鄉住
    處），與謝○乙（即甲○ 之四姑姑，真實姓名年籍詳卷）、
    代號AB000A108303B （即甲○ 之父，真實姓名年籍詳卷，下
    稱C 男）、代號AB000A108303A （即甲○ 之母，真實姓名年
    籍詳卷，下稱乙○ ）及甲○ 等人一同慶祝母親節。
二、B 男於同日近12時許，自林邊鄉住處駕車搭載甲○ ，欲前往
    屏東縣崁頂鄉某國中接送將放學之子陳○○（真實姓名年籍詳
    卷）。B 男竟基於對未滿14歲女子強制猥褻之犯意，先於駕
    車途中，違反甲○ 之意願，以右手撫摸坐於副駕駛座後方之
    甲○ 大腿上半部，而為猥褻行為；B 男於同日12時許，搭載
    甲○ 至其屏東縣崁頂鄉之住處（地址詳卷，下稱崁頂鄉住處
    ），命甲○ 至2 樓客廳，甲○ 即至2 樓客廳坐在沙發上擬看
    電視，B 男承前犯意，褪去自己上衣，坐於甲○ 旁，違反甲
    ○ 之意願，強拉甲○ 之手隔其外褲撫摸其性器，而為猥褻行
    為，因甲○ 當場辱罵「變態」等語，B 男即放開甲○ 之手；
    B 男又承前犯意，違反甲○ 之意願，手臂繞過甲○ 後方肩膀
    ，隔甲○ 衣服搓揉甲○ 胸部，並稱：「你這個會長大！」等
    語，而為猥褻行為；甲○ 遂扭動身體掙脫B 男後起身走向電
    視，B 男亦隨同走至甲○ 後方，復承前犯意，違反甲○ 之意
    願，雙手繞過甲○ 後方肩膀，隔甲○ 衣服撫摸甲○ 胸部，同
    時以性器隔甲○ 外褲摩蹭甲○ 屁股，而為猥褻行為，甲○ 再
    扭動身體以掙脫B 男；適其妻謝○甲來電，甲○ 即至客廳書
    櫃前佯裝看書，B 男通話結束後，再承前犯意，違反甲○ 之
    意願，上前以雙手繞過甲○ 後方肩膀，以雙手搓揉甲○ 胸部
    ，並以其性器隔甲○ 外褲摩蹭甲○ 屁股，而為猥褻行為。嗣
    B 男獨自駕車出發搭載陳○○。
三、B 男搭載陳○○返崁頂鄉住處後，趁陳○○至浴室盥洗之際，仍
    承前犯意，褪去自己上衣，在2 樓至3 樓之樓梯前，抱起甲
    ○ ，違反甲○ 之意願，以雙手搓揉甲○ 胸部，並以性器隔其
    與甲○ 外褲頂撞甲○ 屁股，經甲○ 持續掙扎，B 男遂放下甲
    ○ ，仍以手繼續搓揉甲○ 胸部，並以性器隔其與甲○ 外褲頂
    撞甲○ 屁股，而為猥褻行為，甲○ 即辱罵「色狼」、「變態
    」等語，並至浴室外詢問陳○○是否已盥洗完畢。嗣陳○○盥洗
    完畢後，B 男駕車搭載甲○ 及陳○○返抵林邊鄉住處，甲○ 在
    林邊鄉住處2 樓房間向其母親乙○ 細述上情，其父親C 男前
    往察看時，見甲○ 及乙○ 均在哭泣，乙○ 並轉述上情予C 男
    知悉。
四、嗣因甲○ 於108 年4 月25日，在學校之「性別平等教育學習
    單」上書寫曾遭「家人」以「身體接觸」感覺「變態、噁心
    」，想瞭解「如果被做了不該做的事情，要怎麼處理？」等
    內容，輔導教師凃○○閱後察覺有異，於翌（26）日與甲○ 晤
    談後，通報臺中市家庭暴力及性侵害防治中心，再函知警方
    ，始悉上情。
五、案經甲○ 及乙○ 訴由臺灣臺中地方檢察署陳請臺灣高等檢察
    署檢察長核轉及屏東縣政府警察局東港分局報告臺灣屏東地
    方檢察署檢察官偵查起訴。
    理  由
一、程序部分：
  ㈠不得揭露足以識別兒童及少年身分之資訊部分：
  ⒈按「行政機關、司法機關及軍法機關所製作必須公示之文書
    ，不得揭露被害人姓名、出生年月日、住居所及其他足資識
    別被害人身分之資訊」、「行政機關及司法機關所製作必須
    公示之文書，除前項第3 款或其他法律特別規定之情形外，
    亦不得揭露足以識別前項兒童及少年身分之資訊」，性侵害
    犯罪防治法第12條第2 項及兒童及少年福利與權益保障法第
    69條第2 項分別定有明文。
  ⒉本件告訴人甲○ 於案發當時係未滿12歲之兒童（詳見下述）
    ，而被告B 男與告訴人甲○ 係4 親等以內之旁系姻親關係，
    且告訴人乙○ ，證人C 男、謝○乙、謝○甲、陳○○均與甲 及
    被告有親戚關係，證人江○○、凃○○則為甲○ 之老師，職是，
    本判決書如記載被告、告訴人甲○ 、乙○ ，及證人C 男、謝
    ○乙、謝○甲、陳○○、江○○、凃○○之姓名、年籍、住居所等資
    料，有揭露足以識別告訴人甲○ 身分資訊之虞，爰依上開規
    定不記載其等之姓名、年籍、住居所等資料，而以上開稱謂
    為之。
  ㈡證據能力部分：本判決所引用屬於傳聞證據之部分，檢察官
    及上訴人即被告B 男、辯護人於本院準備程序及審判程序時
    均明示同意有證據能力（見本院卷第113 頁、第152 頁），
    基於尊重當事人對於傳聞證據之處分權，及證據資料愈豐富
    愈有助於真實發現之理念，本院審酌該等證據作成時並無違
    法取證之瑕疵，且與待證事項具有關聯性，認以之作為證據
    亦屬適當，依上開說明，自均有證據能力。
二、認定犯罪事實所憑之證據及理由：
  ㈠上開犯罪事實，業據被告於原審、本院前審及本院審理時坦
    承不諱，核與證人即告訴人甲○ 、乙○ ，證人C 男、證人即
    告訴人甲○ 之班導師江○○、證人即告訴人甲○ 學校之專任輔
    導教師凃○○於偵查中，及證人謝○乙、謝○甲、陳○○於警詢及
    偵查中證述之情節大致相符（他6707卷第7 至14頁；他2591
    卷第27至37、61至71、95至97、99至103 、119 至133 、14
    5 至155 、209 至223 頁）；又告訴人甲○ 係96年12月出生
    ，有其代號與真實姓名對照表附卷可稽（偵7814卷彌封袋）
    ，於被告為前揭行為時，仍係未滿14歲之女子；此外，並有
    被告之個人戶籍資料查詢結果，臺中市政府警察局婦幼警察
    隊受理各類案件紀錄表、受理刑事案件報案三聯單，己身一
    親等資料查詢結果、臺中市○○區○○國民小學108 年10月1 日
    ○小輔字第1080004256號函及所附之「性別平等教育學習單
    」（真實地區、名稱詳卷）、後續輔導資料概述、真實姓名
    對照表、被告崁頂鄉住處照片、性侵害案件代號與真實姓名
    對照表、性侵害案件通報表、臺中市性侵害案件減少被害人
    重複陳述作業訊前訪視紀錄表、臺中市性侵害案件減少被害
    人重複陳述作業暨專業團隊鑑定同意書、性侵害犯罪事件通
    報表、Google地圖等件在卷可稽（警卷第27、29、31頁；偵
    7814卷彌封袋；他2591卷第43、47、81至91、105 、107 至
    110 頁；不公開資料卷第41頁）。被告上開任意性之自白核
    與事實相符，自得作為論科之依據。
  ㈡被告於本院審理中雖另稱：「當下我不清楚，我一直把甲○ 
    當做自己的女兒。我認為我很健全，甲○ 回來的時候平常就
    會摟摟抱抱，秤他體重。」，「自始至終就沒有要侵犯他的
    意圖，也許只是當下動作誇張了些，玩笑開過了頭」，「我
    看甲○ 從小看到大，我不可能侵犯她，我當下為何那樣，我
    到現在也想不懂。」云云，辯稱：並無侵犯甲○ 之意。但被
    告亦坦承：「確有撫摸甲○ 胸部、隔著外衣拉他的手摸你的
    性器、用你的性器磨他的屁股等客觀事實。」，查被告客觀
    上既以右手撫摸坐於副駕駛座後方之甲○ 大腿上半部，又褪
    去自己上衣，坐於甲○ 旁，違反甲○ 之意願，強拉甲○ 之手
    隔其外褲撫摸其性器，復隔甲○ 衣服搓揉甲○ 胸部，並稱：
    「你這個會長大！」，又隔甲○ 衣服撫摸甲○ 胸部，同時以
    性器隔甲○ 外褲摩蹭甲○ 屁股，以雙手搓揉甲○ 胸部，並以
    其性器隔甲○ 外褲摩蹭甲○ 屁股；再褪去自己上衣，以雙手
    搓揉甲○ 胸部，並以性器隔其與甲○ 外褲頂撞甲○ 屁股，經
    甲○ 持續掙扎，B 男遂放下甲○ ，仍以手繼續搓揉甲○ 胸部
    ，並以性器隔其與甲○ 外褲頂撞甲○ 屁股等客觀事實，所為
    磨其屁股、褪去自己上衣，撫摸甲○ 胸部等動作，皆與性有
    關，顯係滿足其性慾而為，如被告把甲○ 當做自己的女兒，
    又豈會對待自己之女兒如此，其所辯顯然與事實不符，不足
    採信。
  ㈢本件事證明確，被告上開對未滿14歲之女子為強制猥褻之犯
    行，堪予認定。
三、論罪科刑：
  ㈠按家庭成員間實施身體或精神上不法侵害之行為，即屬「家
    庭暴力」；所稱家庭暴力罪者，謂家庭成員間故意實施家庭
    暴力行為而成立其他法律所規定之犯罪者。家庭暴力防治法
    第2 條第1 款、第2 款定有明文。本案被告與告訴人甲○ 係
    4 親等以內之旁系姻親關係，業據被告、告訴人甲○ 陳述於
    卷（警卷第3 頁；他2591卷第17至24頁），具有家庭暴力防
    治法第3 條第4 款所定之家庭成員關係。次按刑法強制猥褻
    罪之成立，以行為人施強暴、脅迫、恐嚇、催眠術或其他違
    反被害人意願之方法，作為構成要件；而所謂猥褻行為，係
    指性交以外，足以興奮或滿足性慾之一切色情行為，亦即在
    客觀上足以誘起他人性慾，在主觀上足以滿足自己性慾，而
    侵犯他人性自由之權利，使被害人有被侵犯之被害感覺，係
    屬於性侵害之概念。另按刑法第221 條第1 項修正後所稱其
    他「違反其意願之方法」，應係指該條所列舉之強暴、脅迫
    、恐嚇、催眠術以外，其他一切違反被害人意願之方法，妨
    害被害人之意思自由者而言，不以類似於所列舉之強暴、脅
    迫、恐嚇、催眠術等相當之其他強制方法，足以壓抑被害人
    之性自主決定權為必要（最高法院97年度第5 次刑事庭會議
    決議參考）。本件被告對告訴人甲○ 為強制猥褻之際，告訴
    人甲○ 曾有當場辱罵「色狼」、「變態」等語；扭動身體掙
    脫B 男及故意閃避而離開現場等情，已明白表示拒絕之意，
    被告所為應認屬「以違反被害人意願之方法」而為之無訛。
  ㈡本件被害人甲○ 於被告行為時仍為未滿14歲之女子，被告為
    滿足其個人性慾，基於強制猥褻之故意，違反甲○ 之意願，
    於事實欄所載時地，接續對甲○ 為強制猥褻得逞，均如前述
    。核被告所為，係犯刑法第224 條之強制猥褻罪，而有同法
    第222 條第1 項第2 款之情形，應論以同法第224 條之1 之
    對未滿14歲之女子犯強制猥褻罪。被告上開所為，屬於對家
    庭成員間實施身體不法侵害之行為，自該當家庭暴力防治法
    所稱之家庭暴力罪，惟因家庭暴力防治法對於家庭暴力罪並
    無罰則規定，自應依刑法上開規定論罪。被告前揭先後以右
    手撫摸坐於副駕駛座後方之甲○ 大腿上半部；強拉甲○ 之手
    隔其外褲撫摸其性器；以手隔甲○ 衣服搓揉甲○ 胸部；以性
    器隔甲○ 外褲摩蹭甲○ 屁股；抱起甲○ ，以雙手搓揉甲○ 胸
    部，並以性器隔甲○ 外褲頂撞甲○ 屁股等猥褻行為，係於密
    接之時地實施，而侵害同一法益，各行為之獨立性極為薄弱
    ，依一般社會健全觀念，在時間差距上難以強行分開，刑法
    之評價上以視為數個舉動之接續施行，合為包括之一行為予
    以評價，應屬接續犯，只成立一罪。被告行為時為已滿20歲
    之成年人，而對未滿14歲之告訴人甲○ 犯本件之罪，惟刑法
    第222 條第1 項第2 款、第224 條之1 等罪，已就「對未滿
    14歲之男女犯之」，特別規定以被害人年齡為未滿14歲者，
    為其處罰之特殊要件，故本案即無再適用上揭兒童及少年福
    利與權益保障法第112 條第1 項前段加重其刑之餘地。
  ㈢按刑法第59條之酌量減輕其刑，必其犯罪情狀確可憫恕，在
    客觀上足以引起一般人之同情，認為即予以宣告法定最低度
    刑，猶嫌過重者，始有其適用。本院考量被告係退休之公務
    員，業據其自陳於卷（原審卷第252 頁），竟不知潔身自愛
    ，竟利用與告訴人甲○ 獨處之際，對年輕識淺之國小幼女為
    強制猥褻之犯行，所為非僅危害告訴人甲○ 之身心健全發展
    ，嚴重影響社會善良風氣，且其行為已持續一段時間，於甲
     於被告家中辱罵被告「變態」時，仍接續對甲○ 為猥褻之
    行為，不知收斂，綜觀被告對告訴人甲○ 為強制猥褻之犯罪
    情狀，依一般國民社會情感，難認有何客觀上足以引起一般
    同情而情堪憫恕，亦無宣告法定最低度刑期猶嫌過重之情形
    ，尚與刑法第59條酌減其刑之規定不合。
四、上訴駁回之理由：
  ㈠原審認被告強制猥褻之罪證明確，因而依刑法第224 條之1、
    第222 條第1 項第2 款等規定，並審酌被告身為告訴人甲 
    之二姑丈，本應善加照護告訴人甲○ ，作為其成長學習之楷
    模，竟為逞一己私慾，罔顧幼女之心理人格發展及心靈感受
    ，未能尊重告訴人甲○ 之身體及性自主決定權，對告訴人甲
    ○ 為猥褻行為，對告訴人甲○ 身心造成傷害，嚴重違背善良
    風俗，亦對社會產生負面影響，所為誠屬不該；並考量被告
    雖坦承犯行，然雙方未達成民事和解，迄今仍無法取得告訴
    人甲○ 之諒解，而告訴代理人於原審審理時表示：案發前告
    訴人甲○ 與被告家族往來甚密，感情和睦，被告竟對年幼之
    告訴人甲○ 下手為前揭行為，告訴人甲○ 當下求助無門，本
    案對告訴人甲○ 、乙○ 及家族均係極大之傷痛，請從重量刑
    等情（原審卷第252 至253 頁）；兼衡被告自陳大學畢業之
    教育程度，為退休之公務員，退休俸每月新臺幣53,000元，
    已婚，育有1 名成年及1 名未成年之子之家庭生活經濟狀況
    ，暨被告犯罪之動機、目的、手段等一切情狀，量處有期徒
    刑3 年4 月。
  ㈡經核原審認事用法尚無違誤，量刑亦尚妥適。被告以伊並非
    大惡之人，事後已坦承犯行，深知對其姪女即被害人已造成
    重大之傷害，至今後悔不已，曾手寫道歉函並作公益捐款，
    亟欲尋求甲○ 之諒解，並欲予賠償，惟均遭甲○ 及其家人拒
    絕，原判決量處有期徒刑3 年4 月，實屬過重，在客觀上足
    以引起一般之同情而堪予憫恕，請秉諸修復式司法之精神，
    使被告有與被害人對話及予以補償之機會，依刑法第59條之
    規定酌減其刑並賜予緩刑再造之機會，使家族之感情得以延
    續，資為上訴之理由。惟被告利用與告訴人甲○ 獨處之際，
    對年輕識淺之幼女為強制猥褻之犯行，所為非僅危害告訴人
    甲○ 之身心健全發展，亦且嚴重影響社會善良風氣，依其犯
    罪情狀，難認有何足以引起一般之同情而堪予憫恕，亦無宣
    告法定最低度刑期猶嫌過重之情形，而與刑法第59條酌減其
    刑之規定不合，已如前述；又原審已審酌被告與被害人之關
    係、本件犯罪所造成之損害、被告犯罪後之態度及被害人迄
    今仍未能原宥被告並明確拒絕和解賠償等其他一切情狀，依
    刑法第57條之規定而為量刑，核其量刑客觀上並無違反法律
    明文規定或畸重畸輕而違反平等原則、比例原則之違法或不
    當等情形。被告仍執前詞，指摘原判決量刑過重及未宣告緩
    刑為不當，提起上訴，並稱：「我一直想要登門道歉，他們
    也說如果執意要登門道歉的話，不惜召開記者會讓事件公諸
    於世，我跟我太太想說小孩子還那麼小，於是我們打消念頭
    ，不是我不要道歉，是不得其門而入，我能做的就是誦經念
    佛迴向給他們。」，「我有持續捐款收據影本、認養國內兒
    童感謝狀影本」，「我之前是很開朗的人，現在變得默默寡
    歡，我連續吃素108 天，現在念經，何來沒有真心悔悟。」
    ，「被告確實努力修復，有懺悔過程。」云云，指摘原判決
    不當，惟此部分有關被告事後之懺悔，如何行善，縱予審酌
    ，亦不影響原判決量刑之妥當性，被告及辯護人主張原判決
    所諭知之刑過重云云，難認有理由，應予駁回。
  ㈢最高法院發回意旨以：地方法院及本院前審審理時，始終未
    與甲○ 及甲○ 父母直接聯繫，施以柔性司法之關懷，瞭解、
    評估有無進行修復式司法之必要性及可能性。僅以甲○ 及其
    父母委任之告訴代理人表示：上訴人對甲○ 及其父母所造成
    之傷害甚鉅，並造成整個家族感情破裂，甲○ 及其父母不諒
    解，亦不接受和解或上訴人所提修復式司法之建議等語，於
    未聽取檢察官、辯護人等人意見之情形下，對上訴人所為聲
    請未予處理，而未踐行修復式司法之正當法律程序，不免忽
    略本件是否有修復必要性及可能性之判斷基準，應踐行聽取
    檢察官、辯護人等人之意見，並基於修復式司法程序之規範
    目的，在避免被害人受到二度傷害之前提下，權衡倘提供適
    切之依賴平臺進行修復程序，能否有助於上訴人真摯感受其
    行為造成甲○ 及其父母之傷痛、所破壞之家庭及社會關係網
    絡之嚴重程度，而發自內心悔悟，並真誠面對自己之犯行；
    能否讓甲○ 及其父母有機會理解上訴人之心理機轉；能否使
    彼此打開心結、上訴人能否心悅誠服承擔應負之完全責任，
    以及修復傷痛、破損之網絡關係等層面之均衡考量後，並以
    甲○ 之最適利益為本，決定是否轉介適當機關、機構或團體
    進行修復。倘甲○ 及其家庭成員獲得一定程度之填補或修復
    ，亦攸關上訴人犯罪所生之危險或損害、犯罪後之態度等法
    院科刑時應審酌之事項。原判決未進行修復式司法程序，亦
    未敘明何以不踐行該修復程序之理由（包括修復必要性、可
    能性及甲○ 最適利益），復未能進一步審酌因此對科刑輕重
    所生影響（犯罪所生之危險或損害、犯罪後之態度），遽行
    判決，自有訴訟程序違背法令而影響於判決及理由欠備之違
    誤云云。然依法務部推動「修復式司法方案」實施計畫第肆
    點之五規定：「尊重當事人之自主意願及權利，如當事人一
    方在任何階段表達無參與意願，應即繼續原刑事司法程序。
    」；第肆點之六規定：「應公平對待雙方當事人，不得以強
    迫或不公平之方式引導或誘使當事人參與修復程序，亦不得
    有意或無意強制當事人道歉或接受道歉。」（本院卷第118
    頁），查告訴人甲○ 之父親於本院審理程序中提出親筆信1
    份，其內容略謂：告訴人甲○ 於事件發生後不久，流著眼淚
    對媽媽說：「她終於知道為什麼有人要自殺了。」，本人要
    求被告要做一些心理諮商的課，參與公益來做贖罪，但事發
    那一年內從未聽說被告有任何懺悔的行為，始終得不到善意
    的回應，‧‧‧‧‧讓小女了解屏東家中沒人真正關心她，‧‧‧‧‧
    被告一再地回老家，罔顧他對小女的傷害，及造成家族的分
    裂，仍厚顏無懺悔心，試圖以參加家族聚會，來影響家人對
    訴訟的認知‧‧‧‧‧，綜上，我們已經確定了解到沒有做「修
    復式司法」的必要，讓司法程序公平及公正的審理，讓加害
    人接受國家刑罰的制裁等語，已明確表示不願參與「修復式
    司法」之程序，經本院詢以檢察官陳稱：「公訴人認為本件
    不得強迫沒有意願的告訴人進行修復式司法，既然被告已經
    認罪，告訴人也委託律師陳述意見，無再傳訊被害人到庭詢
    問其意見之必要，避免被害人受二度傷害。」（本院卷第11
    2 頁），「被告就其所謂釋出善意、希望尋求和解情形，公
    訴人看不出被告對於造成被害人傷痛的部分有具體反應，甚
    至就是否真心悔悟，被告亦不願意坦然面對，如果被害人今
    日到庭聽到被告說詞是玩笑開過頭、動作誇張了些，被害人
    受傷恐怕更重。被告僅是請其家人轉達要和解、願意賠償金
    額或是登門道歉，被告還有其他方式，被告有關心過甲○ 之
    後的狀況嗎，是否有聆聽甲○ 父母親的希望，甲○ 父母親是
    希望被告可以真心悔悟，去做一些心裡諮商，但公訴人看不
    出被告有做了什麼，反而是對其主觀犯意為辯解，甚至造成
    被害人被整個家族隔離在外，不被認同，也不敢回家，被害
    人不能接受這樣的結果，難道被告不應該對這樣的結果負責
    任嗎。公訴人看不出被告有真心悔悟之意，‧‧‧‧‧，希望盡
    快讓本案確定，不要因此訴訟，讓甲○ 持續受到傷害。」（
    本院卷第169 、170 頁），詢以告訴代理人亦陳稱：「家屬
    沒有意願為接受修復式司法，也沒有意願和解。被害人希望
    可以依法審酌，不希望撕裂自己的傷口再次面對。」（本院
    卷第112 頁），「告訴人及其父母有提出告訴人父親親筆信
    附卷，非常明確提到在事發後沒有感受到被告任何懺悔行為
    ，也沒有受到善意回應，明明是受害的家庭，卻被整個家族
    拋棄，所以受創很深，信件結論他們已經確定瞭解沒有為修
    復式司法之必要，請鈞院尊重被害人的意願與選擇，每個人
    療癒自己傷痛的方式不同，修復式司法制度雖有其美意，但
    不能強迫被害人接受，於鈞院審理中，被害人及父母既然已
    經明確表示沒有為修復式司法必要，請求尊重被害人選擇，
    為適法判決。」（本院卷第162 頁），參酌上開檢察官、告
    訴人甲○ 之父、告訴代理人之陳述，均表示無修復之可能及
    必要，本院認無須踐行修復式司法，附此說明。
據上論斷，應依刑事訴訟法第368 條，判決如主文。
本案經檢察官廖維中提起公訴，檢察官高碧霞到庭執行職務。
中　　華　　民　　國　 110　　年　　12　　月　　1 　　日
                  刑事第四庭    審判長法  官  黃建榮
                                      法  官  陳君杰
                                      法  官  任森銓
以上正本證明與原本無異。
如不服本判決應於收受本判決後20日內向本院提出上訴書狀，其
未敘述上訴理由者，並得於提起上訴後20日內向本院補提理由書
狀（均須按他造當事人之人數附繕本）「切勿逕送上級法院」。
中　　華　　民　　國　 110　　年　　12　　月　　1 　　日
                                      書記官  謝佳育
附錄本判決論罪科刑法條：
刑法第224條（強制猥褻罪）
對於男女以強暴、脅迫、恐嚇、催眠術或其他違反其意願之方法
，而為猥褻之行為者，處6 月以上5 年以下有期徒刑。
刑法第224條之1（加重強制猥褻罪）
犯前條之罪而有第222 條第1 項各款情形之一者，處3 年以上10
年以下有期徒刑。
刑法第222條（加重強制性交罪）
犯前條之罪而有下列情形之一者，處7年以上有期徒刑：
一、二人以上共同犯之者。
二、對未滿十四歲之男女犯之者。
三、對精神、身體障礙或其他心智缺陷之人犯之者。
四、以藥劑犯之者。
五、對被害人施以凌虐者。
六、利用駕駛供公眾或不特定人運輸之交通工具之機會犯之者。
七、侵入住宅或有人居住之建築物、船艦或隱匿其內犯之者。
八、攜帶兇器犯之者。
前項之未遂犯罰之。